臺灣彰化地方法院刑事判決　　　　　　　96年度易字第1730號
公　訴　人　臺灣彰化地方法院檢察署檢察官
被　　　告　甲○○
上列被告因竊盜案件，經檢察官先後提起公訴（九十六年度偵字
第六八八八、八三三五號），本院依簡式審判程序合併審理，判
決如下：
    主    文
甲○○犯如附表一所示之罪，均累犯，各處如附表一所示之刑，
應執行拘役陸拾日，如易科罰金，以新臺幣壹仟元折算壹日。
    犯罪事實及理由
一、犯罪事實：
    甲○○前於民國八十二年間因違反肅清煙毒條例、麻醉藥品
    管理條例案件，經本院分別判處有期徒刑三年三月、五月，
    應執行有期徒刑三年六月確定，經送監執行，於八十四年一
    月十日縮短刑期假釋出監；又於八十五年間，因違反肅清煙
    毒條例、麻醉藥品管制條例案件，經本院先後判處有期徒刑
    三年五月、六月，應執行有期徒刑三年八月確定；再因違反
    肅清煙毒條例、麻醉藥品管理案件，經本院各判處有期徒刑
    三年六月、六月，應執行有期徒刑三年十月確定，並撤銷前
    開假釋，經與假釋撤銷後之殘刑二年一月八日送監接續執行
    ，復於九十年十月八日縮短刑期假釋出監；又於九十一年間
    因施用毒品案件，再遭撤銷假釋，入監執行殘刑四年二十七
    日，於九十五年十二月三十日縮刑期滿執行完畢。詎仍不知
    悔改，復基於意圖為自己不法所有之各別犯意，於如附表一
    所示之時間、地點，分別以附表一所示之方式，竊取如附表
    一所示被害人之物品。嗣經警循線查獲甲○○涉有附表一編
    號二所示之竊盜案件，甲○○即於有偵查權限之機關發覺其
    涉有附表一編號一、三所示竊盜行為前，主動向員警自首該
    等竊盜犯行，並接受裁判。
二、本案證據名稱：
(一)被告甲○○之自白。
(二)證人即被害人詹信任、永靖鄉公所約僱人員乙○○於警詢，
    證人即被害人林邱玉花、林如爐於警詢、偵訊之證述。
(三)證人即員警蕭廖順、石穎霖、劉信岳、蕭幸琪於偵查之證述
    。
(四)車籍查詢基本資料詳細畫面二紙。
(五)路口監視器翻拍照片二幀。
(六)照片六幀。
(七)臺灣高等法院被告前案紀錄表、臺灣彰化地方法院檢察署刑
    案資料查註紀錄表。
三、核被告就附表一所為，均係犯刑法第三百二十條第一項之普
    通竊盜罪。被告所犯如附表一所示竊盜犯行，皆犯意各別，
    行為獨立，應予分論併罰。至檢察官雖以被告之警偵訊筆錄
    及路口監視器攝得被告、張大猶騎乘機車之背影為據，而於
    起訴書記載被告與張大猶在九十六年六月六日十時許，分別
    騎乘車牌號碼ＫＰＷ－８０６號、ＢＭＧ－０六五號機車前
    往林邱玉花之夫林如爐位於彰化縣北斗鎮農田，竊取抽水馬
    達一具及鐵質配件等物，惟此業經被告於本案審理時否認，
    堅稱：其確實有去拿林如爐的抽水馬達及鐵質配件，但其是
    自己一個人去偷的，跟張大猷沒有關係，偷到手後其就賣給
    資源回收，之後因其家裡的抽水馬達壞掉，其父叫其載抽水
    馬達去賣，其就叫張大猷到其家田裡幫忙載壞掉的馬達，所
    以其跟張大猷剛好都被監視器拍到；另其應該只有當天（即
    九十六年六月六日）早上七點去偷一次而已，在警局時可能
    是其記錯了，沒有想清楚等語。綜觀全卷除起訴書所引上開
    證據外，尚無資料足以顯示被告確有與張大猶共犯該次竊盜
    行為，且被害人林如爐於警訊時證稱未見到竊嫌，亦無其他
    證人目擊，而張大猶復未到案，顯然無從遽認被告於九十六
    年六月六日至林如爐農田內竊得之抽水馬達一具及配件，是
　　其另於九十六年六月六日十時許，與張大猶共同行竊所得，
　  附此敘明。查被告前於八十二年間因違反肅清煙毒條例、麻
    醉藥品管理條例案件，經本院分別判處有期徒刑三年三月、
    五月，應執行有期徒刑三年六月確定，經送監執行，於八十
    四年一月十日縮短刑期假釋出監；又於八十五年間，因違反
    肅清煙毒條例、麻醉藥品管制條例案件，經本院先後判處有
    期徒刑三年五月、六月，應執行有期徒刑三年八月確定；再
    因違反肅清煙毒條例、麻醉藥品管理案件，經本院各判處有
    期徒刑三年六月、六月，應執行有期徒刑三年十月確定，並
    撤銷前開假釋，經與假釋撤銷後之殘刑二年一月八日送監接
    續執行，復於九十年十月八日縮短刑期假釋出監；又於九十
    一年間因施用毒品案件，再遭撤銷假釋，入監執行殘刑四年
    二十七日，於九十五年十二月三十日縮刑期滿執行完畢乙情
    ，有臺灣高等法院被告前案紀錄表、臺灣彰化地方法院檢察
    署刑案資料查註紀錄表在卷可按，其受有期徒刑之執行完畢
    ，五年以內故意再犯本案有期徒刑以上之罪，均為累犯，應
    依刑法第四十七條第一項規定，分別加重其刑。再被告就附
    表一編號一、三所示之竊盜犯行，係員警分別於九十六年六
    月八日查獲被告涉犯附表一編號二所示案件，及於九十六年
    八月十五日通知被告以毒品管制人口身分至警局採尿時，即
    在被害人詹信任、永靖鄉公所約僱人員乙○○未報案，且有
    偵查犯罪職權之機關尚不知有附表一編號一、三所示之竊盜
    犯行前，主動向員警坦承有為附表一編號一、三所示之竊盜
    情事，此有被告之警詢筆錄及該被害人詹信任、乙○○於警
    詢時證述未報案等情綦詳，而被告復有接受審判之情，從而
    ，被告就如附表一編號一、三所示之竊盜犯行，皆應依刑法
    第六十二條前段規定減輕其刑，且先加後減之。爰審酌被告
    犯罪之動機、目的、所生危害程度、竊得財物之價值，兼衡
    其行竊手段尚屬溫和，犯罪後坦承犯行等一切情狀，分別量
    處如附表一所示之刑，並諭知易科罰金之折算標準，暨定應
    執行刑及諭知易科罰金之折算標準，以示懲儆。
四、本案被告犯罪時間均係在九十六年四月二十四日以後，並不
    符合中華民國九十六年罪犯減刑條例所定之減刑要件，尚無
    依該條例規定予以減刑之餘地。
五、據上論斷，應依刑事訴訟法第二百七十三條之一第一項、第
    二百九十九條第一項前段、第三百十條之二、第四百五十四
    條第一項，刑法第三百二十條第一項、第四十七條第一項、
    第四十一條第一項前段、第五十一條第六款、第六十二條前
    段，刑法施行法第一條之一，判決如主文。
六、如不服本判決，得自收受送達之日起十日內向本院提出上訴
    狀，上訴於臺灣高等法院臺中分院 (須附繕本)。
本案經檢察官郭玄義到庭執行職務。
中    華    民    國    96  　年    12    月    31    日
                  刑事第四庭  法  官  周　莉　菁
以上正本證明與原本無異。
如不服本判決，應於判決送達後10日內，向本院提出上訴書狀，
上訴書狀應「敘述具體上訴理由」，並按他造當事人之人數附繕
本。「切勿逕送上級法院」。
告訴人或被害人對於判決如有不服具備理由請求檢察官上訴者，
其上訴期間之計算係以檢察官收受判決正本之日期為準。
中    華    民    國    97  　年     1    月     7    日
                              書記官  黃　當　易
附錄本判決論罪科刑法條：
刑法第三百二十條第一項：
意圖為自己或第三人不法之所有，而竊取他人之動產者，為竊盜
罪，處五年以下有期徒刑、拘役或五百元以下罰金。
附表一：（時間：民國，下同）
 ┌──┬─────────┬───────┬───┬──────┬─────────┐
 │編號│       時間       │     地點     │被害人│  行竊方式  │    宣告刑        │
 │    │                  │              │      │  所得財物  │                  │
 ├──┼─────────┼───────┼───┼──────┼─────────┤
 │ 1  │96年6月4日10時許  │彰化縣田尾鄉富│詹信任│獨自騎乘車牌│甲○○竊盜，累犯，│
 │    │                  │農路旁        │      │號碼ＫＰＷ－│處拘役拾日，如易科│
 │    │                  │              │      │８０６號機車│罰金，以新臺幣壹仟│
 │    │                  │              │      │至該處，徒手│元折算壹日。      │
 │    │                  │              │      │竊取鐵管（即│                  │
 │    │                  │              │      │錏管）1批， │                  │
 │    │                  │              │      │得手後變賣花│                  │
 │    │                  │              │      │用殆盡      │                  │
 ├──┼─────────┼───────┼───┼──────┼─────────┤
 │ 2  │96年6月6日7時許   │彰化縣北斗鎮東│林邱玉│獨自騎乘車牌│甲○○竊盜，累犯，│
 │    │                  │北斗段第1126地│花、林│號碼ＫＰＷ－│處拘役貳拾日，如易│
 │    │                  │號農田        │如爐  │８０６號機車│科罰金，以新臺幣壹│
 │    │                  │              │      │至該處，徒手│仟元折算壹日。    │
 │    │                  │              │      │竊取鐵管（即│                  │
 │    │                  │              │      │錏管）1批、 │                  │
 │    │                  │              │      │抽水馬達1具 │                  │
 │    │                  │              │      │及配件，得手│                  │
 │    │                  │              │      │後變賣花用殆│                  │
 │    │                  │              │      │盡          │                  │
 ├──┼─────────┼───────┼───┼──────┼─────────┤
 │ 3  │96年7月30日13時許 │彰化縣永靖鄉五│永靖鄉│獨自騎乘車牌│甲○○竊盜，累犯，│
 │    │                  │福村五福巷91號│公所  │號碼ＫＰＷ－│處拘役伍拾日，如易│
 │    │                  │旁            │      │８０６號機車│科罰金，以新臺幣壹│
 │    │                  │              │      │至該處，徒手│仟元折算壹日。    │
 │    │                  │              │      │竊取水溝蓋3 │                  │
 │    │                  │              │      │個，得手後變│                  │
 │    │                  │              │      │賣花用殆盡  │                  │
 └──┴─────────┴───────┴───┴──────┴─────────┘
附表二：
 ┌──┬──────────┬────────────┬────────────────┐
 │編號│     查獲時間       │   查獲地點或查獲方式   │（一）查獲財物                  │
 │    │                    │                        │（二）扣案之犯罪工具            │
 ├──┼──────────┼────────────┼────────────────┤
 │ 1  │96年6月8日17時10分許│甲○○騎乘車牌號碼ＫＰＷ│（一）無                        │
 │    │                    │－８０６號機車行經彰化縣│（二）無                        │
 │    │                    │永靖鄉○○村○○路與永靖│                                │
 │    │                    │街口時，遭員警發現形跡可│                                │
 │    │                    │疑，調閱該路口監視器後通│                                │
 │    │                    │知到案，因而查獲如附表一│                                │
 │    │                    │編號二所示犯行，甲○○並│                                │
 │    │                    │自首另犯有編號一所示之竊│                                │
 │    │                    │盜犯行                  │                                │
 ├──┼──────────┼────────────┼────────────────┤
 │ 2  │96年8月15日         │甲○○因係毒品列管人口，│（一）無                        │
 │    │                    │經警通知採尿時，主動向員│（二）無                        │
 │    │                    │警自首犯有如附表一編號三│                                │
 │    │                    │所示之竊盜犯行而查獲    │                                │
 └──┴──────────┴────────────┴────────────────┘
